【裁判字號】    97,聲,1641
【裁判日期】    971027
【裁判案由】    返還提存物
【裁判全文】
臺灣臺中地方法院民事裁定              97年度聲字第1641號
聲  請  人  首席國際企業有限公司
法定代理人  甲○○
相  對  人  泰樺家具股份有限公司
法定代理人  乙○○
上列聲請人聲請返還提存物事件，本院裁定如下：
    主      文
聲請駁回。
聲請程序費用由聲請人負擔。
    理      由
一、聲請意旨略謂：相對人為保全其對於聲請人貨款請求權新台
    幣（下同）1,592,482元，經本院96年度裁全字第4711號裁
    定准予提供擔保為假扣押，並命聲請人提供反擔保1,592,
    482元後得免為假扣押，聲請人遂遵照上開裁定提供1,592,
    482元為擔保金，並以本院96年度存字第3017號提存在案，
    嗣相對人提起清償債務訴訟，經本院以96年度訴字第1610號
    民事判決：聲請人應給付相對人1,132,295元，及自民國96
    年6 月287日起至清償日止，按年息百分之5計算之利息，其
    餘部分駁回，相對人就其勝訴部分，如以38萬元供擔保後，
    得假執行，但聲請人如以1,132,295元為聲請人預供擔保後
    ，得免為假執行。為此相對人並供擔保金38萬元，聲請假執
    行，並經本院以97年度執春字第44895號事件為強制執行，
    其後又經聲請人提出現金1,197,658元清償本金及利息完畢
    ，相對人之金錢債權請求權既已實現，聲請人所提出之擔保
    金其原因已經消滅，故依據民事訴訟法第104條之第1項第1
    款之規定，聲請人返還擔保金等語。
二、按應供擔保之原因消滅者，法院應依供擔保人之聲請，以裁
    定命返還其提存物，民事訴訟法第104條第1項第1款定有明
    文。前開規定，於其他依法令供訴訟上之擔保者準用之，並
    為同法第106條所明定。又民事訴訟法第106條第1項第1款所
    謂應供擔保之原因消滅者，在釋明假扣押之原因而供擔保之
    場合，因其係擔保債務人因假扣押所受之損害，故必待無損
    害發生，或債權人本案訴訟全部勝訴確定，或就債務人所生
    之損害已經賠償時，始得謂供擔保之原因消滅，最高法院69
    年度台抗字第286號裁判要旨可資參照。經查：聲請人主張
    之事實，業據其提出本院96年度訴字第1610號民事判決、民
    事強制執行案款收據、本院97年6月18日中院彥民執97執春
    字第44895號執行命令、97年6月26日中院彥民執97執春字第
    44895號通知書等為證，並經本院調閱本院96年度存字第301
    7號提存卷宗、97年度執字第44895號、96年度執全字第2210
    號、96年度裁全字4711號執行卷宗審核無誤，堪信為真正。
    惟聲請人所清償者乃針對本院96年度訴字第1610號民事第一
    審判決相對人勝訴所為之假執行程序部分，而相對人對於第
    一審判決敗訴部分，已另提起上訴，此有民事聲明上訴狀影
    本附卷可參，足見相對人所欲保全其對於聲請人貨款請求權
    1,592,482元，僅獲得部分清償，尚未獲得全部清償，自難
    認為聲請人提供返擔保之原因已消滅，其聲請返還擔保金，
    自難認為有據，應予駁回。
三、依民事訴訟法第95條、第78條，裁定如主文。
中    華    民    國    97    年    10    月    27    日
                  民事第三庭  法  官  許石慶
正本係照原本作成
如不服本裁定，應於送達後10日內向本院提出抗告狀，並繳納抗
告費新臺幣1,000元。
中    華    民    國    97    年    10    月    27    日
                              書記官


司法院資訊處製作；財團法人民間司法改革基金會備份。
